臺灣板橋地方法院刑事判決　　　　　　　 100年度易字第52號
公　訴　人　臺灣板橋地方法院檢察署檢察官
被　　　告　洪連卿
上列被告因竊盜案件，經檢察官提起公訴（九十九年度偵字第三
一四七七號），被告於準備程序中就被訴事實為有罪之陳述，經
詢問當事人意見，並告知簡式審判程序之旨，改依簡式審判程序
審理，並判決如下：
    主  文
洪連卿踰越安全設備竊盜，處有期徒刑玖月。
    事  實
一、洪連卿於民國九十八年間因竊盜案件，經本院以九十八年度
    易字第三四四一號判處有期徒刑六月確定（第一案）；又於
    九十九年間因違反著作權法案件，經本院以九十九年度智簡
    字第二九號判處有期徒刑二月確定（第二案）；以上二案件
    經檢察官聲請本院以九十九年度聲字第五三四五號定應執行
    刑有期徒刑七月。再於九十九年間因竊盜案件，經本院以九
    十九年度易字第一五０五號判處有期徒刑四月（第三案），
    並自九十九年十月十七日起，與前開第一、二案所定執行刑
    接續執行（預定執行期滿日為一百年九月十六日，於本案未
    構成累犯），猶不知悔改。竟意圖為自己不法之所有，於九
    十八年八月十四日凌晨二時許，至臺北縣三重市（現改制為
    新北市三重區○○○路○段一九一巷五十二號一樓（該屋為
    廖高麗玉所有，現閒置中，非供住宅使用，亦非有人居住之
    建築物），利用該屋浴室窗戶未上鎖之機會，徒手踰越該窗
    戶安全設備進入屋內，竊取廖高麗玉所有放置在抽屜內之現
    金新臺幣（下同）一萬五千元（起訴書漏載此部分贓物），
    及彰化商業銀行東三重分行之支票三張（發票人陳麗鳳，票
    號：ＣＫ0000000、ＣＫ0000000、ＣＫ00
    00000，面額均為一萬元），得手後旋逃逸。嗣洪連卿
    於九十八年八月二十六日，在上開支票背面填寫自己之姓名
    、電話及提示帳戶（00000000000000），透
    過臺灣郵政三重中山郵局提示，因廖高麗玉業已掛失止付而
    遭退票，經警向臺灣票據交換所調閱上開資料，始查悉上情
    。
二、案經新北市政府警察局（改制前為臺北縣政府警察局）三重
    分局報請臺灣板橋地方法院檢察署檢察官偵查起訴，洪連卿
    於本院準備期日中就被訴事實為有罪陳述，由本院行簡式審
    判程序。
    理  由
一、按除被告所犯為死刑、無期徒刑、最輕本刑為三年以上有期
    徒刑之罪或高等法院管轄第一審案件者外，於第一次審判期
    日前之準備程序進行中，被告先就被訴事實為有罪之陳述時
    ，審判長得告知被告簡式審判程序之旨，並聽取當事人、代
    理人、辯護人及輔佐人之意見後，裁定進行簡式審判程序，
    刑事訴訟法第二百七十三條之一第一項定有明文。經核本件
    被告所犯係死刑、無期徒刑、最輕本刑為三年以上有期徒刑
    以外之罪，其於準備程序中就被訴事實為有罪之陳述，經法
    官告知簡式審判程序之旨，並聽取公訴人及被告之意見後，
    本院認宜進行簡式審判程序，爰依上揭規定進行簡式審判程
    序，合先敘明。
二、訊據被告洪連卿對於上揭時地，踰越浴室之窗戶安全設備，
    竊取被害人廖高麗玉現金及支票財物之犯罪事實，於本院審
    理中坦承不諱，核與被害人廖高麗玉於本院審理中具結證述
    之情節相符，並有支票暨退票理由單、遺失票據申報書、票
    據掛失止付通知書各三紙，及掛失止付票據提示人資料查詢
    報表一紙在卷可稽。被告上開自白核與事實相符，本案事證
    明確，被告犯行洵堪認定，應依法論科。
三、查臺北縣三重市（現改制為新北市三重區○○○路○段一九
    一巷五十二號一樓，係廖高麗玉所有之資產，現閒置中，並
    非供住宅使用，亦非有人居住之建築物，業據被害人廖高麗
    玉證述在卷，故該址非刑法第三百二十一條第一項第一款所
    定之住宅或有人居住之建築物。被告利用該屋浴室窗戶未上
    鎖之機會，自窗戶安全設備踰越進入屋內行竊，核其所為，
    係犯刑法第三百二十一條第一項第二款之踰越安全設備加重
    竊盜罪，公訴人認被告另涉有同條第一項第一款夜間侵入住
    宅之加重條件，依前揭說明尚有誤會。又刑法第三百二十一
    條雖於一百年一月二十六日經總統以華總義一字第０九九０
    ０一五五０六一號令修正公布，並自一百年一月二十八日生
    效，其法定刑由「六月以上、五年以下有期徒刑」提高為「
    六月以上、五年以下有期徒刑，得併科新臺幣十萬元以下罰
    金」，經比較新舊法之刑度，新法並非有利於被告，依刑法
    第二條第一項前段「從舊從輕原則」，仍應適「行為時」即
    修正前刑法第三百二十一條第一項第二款之規定處斷。爰審
    酌被告有竊盜犯罪之素行，正值壯年，不思以正當方法牟生
    ，踰越安全設備侵入他人建物行竊，行徑大膽，犯罪之動機
    、目的、手段，所竊財物之價值，犯罪所生之危害，尚未與
    被害人達成和解，賠償所受之損害，但被害人廖高麗玉已當
    庭表示不予追究，及被告犯罪後坦承犯行之態度等一切情狀
    ，量處如主文所示之刑，以資懲儆。
據上論斷，應依刑事訴訟法第二百七十三條之一第一項、第二百
九十九條第一項前段，刑法第二條第一項前段、修正前第三百二
十一條第一項第二款，判決如主文。
本案經檢察官李超偉到庭執行職務。
中    華    民    國   100    年    2     月    17    日
                        刑事第一庭  法  官  鄭水銓
以上正本證明與原本無異。
如不服本判決應於收受判決後十日內向本院提出上訴書狀，並應
敘述具體理由。其未敘述上訴理由者，應於上訴期間屆滿後二十
日內向本院補提理由書（均須按他造當事人之人數附繕本）「切
勿逕送上級法院」。
                                    書記官  洪紹甄
中    華    民    國   100    年    2     月    17    日
附論本案論罪科刑法條全文：
（一百年一月二十六日修正前）刑法第三百二十一條
犯竊盜罪而有左列情形之一者，處六月以上、五年以下有期徒刑
：
一、於夜間侵入住宅或有人居住之建築物、船艦或隱匿其內而犯
    之者。
二、毀越門扇、牆垣或其他安全設備而犯之者。
三、攜帶兇器而犯之者。
四、結夥三人以上而犯之者。
五、乘火災、水災或其他災害之際而犯之者。
六、在車站或埠頭而犯之者。
前項之未遂犯罰之。